# 紧急求助关于母公司收购孙公司账务处理

提问人：330829636 时间：2015-12-21 10:36:30
求助陈版： 向子公司收购孙公司股权，将孙公司提升为子公司。但目前孙公司实收资本 300 万，净资产为-17。母公司支付对价50 ，孙公司被收购后注册资本不变，请问母公司长期股权投资入账价值是否应为 50 万元？合并抵消时，差额调整商誉对么？ 母公司： 借：长期股权投资 50 贷：其他应付款 50 合并： 借：实收资本-孙公司 300
未分配利润-孙公司 -317 商誉 67 贷：长期股权投资 50

回答人：chenyiwei
母公司收购孙公司并不是企业合并，因此对孙公司的长期股权投资应以实际支付的对价款金额作为成本。在编制合并报表时，不可能再出现额外的商誉，因为并没有对外交易，更没有发生过新的非同一控制下企业合并。请注意在母公司编制抵销分录时应当将子公司个别报表层面确认的处置孙公司股权损益与母公司个别报表层面对孙公司的长期股权投资成本中的对应部分抵消掉，将该长期股权投资成本恢复到在子公司个别报表层面的原账面价值再进行进一步的权益抵销，这样就不会出现你说的额外商誉问题了。

提问人：330829636 时间：2016-01-06 11:35:33
母公司将孙公司的少数股权一并收购

回答人：chenyiwei
这种情况，母公司向子公司收购孙公司 51 ％股权的交易属于合并报表范围的内部交易，应完全抵销；合并报表层面就是体现为一项收购少数股权的权益性交易，在合并报表层面体现出 2014 年修订后合并报表准则第四十七条的要求

提问人：quaisi 时间：2016-12-12 19:23:19
综上所述，对母公司收购孙公司股权的交易事项，是否认定为企业合并均不影响合并报表，但对母公司的单体报表影响可能超过了重要性水平，鉴于企业会计准则和解释中均未明确涉及，笔者认为，母公司收购孙公司股权的交易事项应按照实质重于形式的原则视同企业合并，防止母公司可能出现的虚增资产或权益，并且同孙公司收购子公司的账务处理原则保持一致，从而避免本是同一交易事项出现不同的账务处理结果，影响报表使用者的判断。 　财政部会计司编写组. 企业会计准则讲解2010[M].北京：人民出版社，2010.为什么这个官员这么解释？

回答人：chenyiwei
你的引文出处在哪里？讲解中没有该内容。